【裁判字號】    97,交上易,130
【裁判日期】    970716
【裁判案由】    過失傷害
【裁判全文】
臺灣高等法院刑事判決               97年度交上易字第130號
上  訴  人
即  被  告  甲○○
                    7號6樓
選任辯護人  李宜光律師
            王藹芸律師
上列上訴人因過失傷害案件，不服臺灣板橋地方法院96年度交易
字第650號，中華民國97年3月5日第一審判決（起訴案號：臺灣
板橋地方法院檢察署96年度調偵字第674號），提起上訴，本院
判決如下：
    主  文
上訴駁回。
甲○○緩刑貳年。
    事實及理由
一、本案經本院審理結果，認第一審以上訴人即被告甲○○犯刑
    法第284條第1項前段之過失傷害罪，判處拘役50日，如易科
    罰金，以新臺幣1千元折算1日；減為拘役25日，如易科罰金
    ，以新臺幣1千元折算1日。核其認事用法及量刑均無不當，
    應予維持，並引用第一審判決書記載之事實、證據及理由（
    如附件）。
二、被告上訴意旨略以：其駕車穿越上開交岔路口時，燈號係綠
    燈，且並未疏於注意車前狀況，係在將近通過路口時，遭告
    訴人機車自左側撞擊汽車左前輪及左前輪弧前緣處，其對於
    告訴人突發之撞擊，無從防止或避免，屬不可預見，亦無注
    意之可能，自無過失云云。惟查：原審判決認定被告前開過
    失行為，已於理由欄論述：「上開文化三路係雙向四車道之
    寬廣道路，每車道之寬度分別達3.5公尺至3.9公尺不等，其
    道路邊線距離道路邊綠亦有寬達4.6公尺之空間，而八德路
    亦係單向4車道之寬廣道路（均係往蘆竹方向），每車道之
    寬度分別達3.6公尺至3. 9公尺不等（惟中央設有分隔島，
    分隔島兩側各有2車道，本件告訴人機車係行駛於分隔島之
    右側車道內），有上開道路交通事故調查報告表之事故現場
    圖及事故現場照片附卷可稽，而本件肇事前，被告與告訴人
    行車方向之夾角內側區域，並無任何建築物或障礙物足以妨
    礙被告查看左前方橫向來車之視線，亦無任何建築物或障礙
    物足以妨礙告訴人查看右前方橫向來車之視線，復有上開事
    故現場照片在卷可參（參見偵查卷第25頁下方照片、27頁下
    方照片），準此以觀，本件肇事地點既係一寬廣開闊之交岔
    路口，被告與告訴人於肇事前之相互間視線亦無何等妨礙，
    足認當時雙方在客觀上均有見聞對方車輛行車動線、速度及
    態樣之合理機會與可能，詎均疏未察知此等重要之車前狀況
    ，而分別驅車向前進入該交岔路口，迄對方車輛逐漸接近自
    身車輛之際，仍未及時採取減速或避剎等必要安全措施，終
    導致本件車禍發生，據此，自堪認被告與告訴人均有疏未注
    意車前狀況及隨時採取必要安全措施之情事，殆無疑問，被
    告辯稱其無行車疏失云云，應屬事後圖卸推托之詞，委無足
    採。」等語，詳為說明其認定之理由及所依憑之證據。至被
    告雖係於將近通過路口時，始遭告訴人機車自左側撞擊，汽
    車左前輪及左前輪弧前緣處，但依原審判決前開論述，被告
    駕駛車輛通過前開路口時，如能注意車前狀況，對於告訴人
    之撞擊，仍非猝不及防或不可避免，其仍有上開注意違反之
    過失，殆無疑義。被告上訴意旨，仍執陳詞，否認犯罪，為
    無理由，應予駁回。
三、查被告前此未曾因故意犯罪受有期刑以上刑之宣告，有本院
    被告前科紀錄表在卷可稽，偶因一時失察，致罹刑章，惡性
    非重，且年近80，歲數已大，犯後復與告訴人達成和解，賠
    償新臺幣6萬元，有和解筆錄為憑，本院認其經此偵審程序
    及處刑，日後當知警惕，諒無再犯之虞，因認其所受上開刑
    之宣告，以暫不執行為適當，併予宣告緩刑2年，以勵自新
    。
據上論結，應依刑事訴訟法第373條、第368條、刑法第74條第1
項第1款，判決如主文。
本案經檢察官田炳麟到庭執行職務。
中    華    民    國    97    年    7     月    16    日
                  刑事第十七庭  審判長法  官  趙功恆
                                      法  官  陳憲裕
                                      法  官  高明哲
以上正本證明與原本無異。
不得上訴。
                                      書記官  梁淑時
中    華    民    國    97    年    7     月    16    日
附錄本案論罪科刑法條全文：
中華民國刑法第284條
（過失傷害罪）
因過失傷害人者，處 6 月以下有期徒刑、拘役或 5 百元以下罰
金，致重傷者，處1年以下有期徒刑、拘役或5百元以下罰金。
從事業務之人，因業務上之過失傷害人者，處 1 年以下有期徒刑
、拘役或1 千元以下罰金，致重傷者，處 3 年以下有期徒刑、
拘役或2千元以下罰金。


司法院資訊處製作；財團法人民間司法改革基金會備份。
